【裁判字號】    99,訴,327
【裁判日期】    990826
【裁判案由】    毒品危害防制條例
【裁判全文】
臺灣板橋地方法院刑事判決              98年度訴字第4536號
公  訴  人  臺灣板橋地方法院檢察署檢察官
被      告  李宜庭
上列被告因搶奪等案件，經檢察官提起公訴（98年度偵字第3329
0 號、98年度毒偵字第9058號），被告於準備程序中就被訴事實
為有罪之陳述，本院合議庭裁定由受命法官獨任行簡式審判程序
，並合併判決如下：
    主    文
李宜庭意圖為自己不法之所有，搶奪他人之動產，累犯，處有期
徒刑壹年。又施用第一級毒品，累犯，處有期徒刑捌月。又施用
第二級毒品，累犯，處有期徒刑伍月，扣案吸食器壹組、勺子壹
支及玻璃球貳個均沒收之。應執行有期徒刑貳年，扣案吸食器壹
組、勺子壹支及玻璃球貳個均沒收之。
    事    實
一、李宜庭前於民國95年間因施用毒品案件，經觀察勒戒後認有
    繼續施用毒品之傾向，於97年3 月31日入戒治處所接受強制
    戒治，並於97年12月12日執行完畢釋放，轉執行下述第(一)、
    (二)案所示有期徒刑），並經臺灣板橋地方法院檢察署檢察官
    以98年度戒毒偵字第56號為不起訴處分確定。詎又於前揭強
    制戒治執行完畢釋放後5 年內之98年9 月28日上午某時許再
    度施用第一、二級毒品，經本院以98年度訴字第4428號判處
    應執行有期徒刑7 月確定有期徒刑確定（現正在監執行中，
    故於本案尚不構成累犯）。
二、李宜庭前於93年間因竊盜案件經本院以94年度簡字第2290號
    判處有期徒刑3 月確定，入監執行於96年2 月15日縮刑期滿
    執行完畢（此於本案已構成累犯）；迨95年間，先因竊盜案
    件經本院以95年度簡字第7741號判處有期徒刑4 月確定，復
    經本院以96年度聲減字第845 號裁定減為有期徒刑2 月確定
    ，又因竊盜案件經臺灣臺北地方法院以96年度易字第1504號
    判決判處有期徒刑5 月確定，其後，上開2 罪再經臺灣臺北
    地方法院以96年度聲字第2070號裁定定應執行有期徒刑6 月
    確定（下稱第(一)案）；另於96年間因搶奪等案件，經臺灣高
    等法院以96年度上訴字第3013號判決撤銷原判決，並分別判
    處「有期徒刑1 年4 月、減為有期徒刑8 月」、「有期徒刑
    2 月、減為有期徒刑1 月」、「有期徒刑3 月、減為有期徒
    刑1 月又15日」、6 次「有期徒刑7 月、減為有期徒刑3 月
    又15日」，32次「有期徒刑2 月、減為有期徒刑1 月」及25
    次「拘役30日、減為拘役15日」，應執行有期徒刑2 年，拘
    役60日確定（下稱第(二)案）。嗣於97年12月12日入監接續執
    行前揭第(一)、(二)案之應執行有期徒刑，至98年8 月19日縮刑
    期滿執行完畢（此於本案亦構成累犯）。
三、詎李宜庭猶不知悔改，復先後為下列行為：
    (一)李宜庭意圖為自己不法之所有，於98年11月24日16時30分
      許，騎乘其向友人陳尚立所借車號DUV-632 號輕型機車行
      經臺北縣中和市○○街23巷2 弄9 號前時，利用年高73歲
      之婦人謝廖來富獨自步行於路旁之機會，一邊騎乘機車靠
      近謝廖來富，一邊伸手搶奪謝廖來富戴在脖子上之白金玉
      珮項鍊1 條，而該項鍊雖因李宜庭猝然拉取而斷成2 半，
      但李宜庭仍抓取手中所握半截鍊條（另外一半的鍊條及玉
      佩則掉落於地）騎車逃逸。嗣因謝廖來富報警處理，員警
      據報後立即調閱該地之監視錄影畫面，並鎖定前揭機車車
      號，因循線查悉上情。
    (二)李宜庭於98年11月30日10時許，在臺北縣中和市○○路某
      賓館房間內，以不詳方式，施用第一級毒品海洛因1 次。
      稍後不久，另在同址以將甲基安非他命結晶置入玻璃球後
      點火燒烤吸入其煙霧之方式，施用第二級毒品甲基安非他
      命1 次。嗣經警於98年11月30日20時許，在臺北縣永和市
      ○○路○ 段29巷5 號3 樓樓梯間處，見李宜庭行跡可疑，
      乃即上前盤查，李宜庭則當場從其口袋內取出吸食器1 組
      、勺子1 支及玻璃球2 個，其後亦同意接受員警採尿，經
      警將其尿液送請檢驗後，確認其尿液呈嗎啡及甲基安非他
      命陽性反應，因而查悉上情。
四、案經臺北縣政府警察局中和第一分局報告臺灣板橋地方法院
    檢察署檢察官偵查後起訴。
    理    由
一、上開犯罪事實，業據被告於本院審理時自白不諱，核與證人
    謝廖來富、陳尚立於警詢時之證述相符，並有路口監視器翻
    拍照片、查獲現場所拍照片數張、DUV-632 號輕型機車附卷
    可稽，而前揭犯罪事實第三、(二)段所示被告尿液經送請檢驗
    後，確呈嗎啡及甲基安非他命陽性反應乙節，亦有臺灣檢驗
    科技股份有限公司濫用藥物檢驗報告在卷可參，並有吸食器
    1 組、勺子1 支及玻璃球2 個扣案為憑，堪認被告前揭自白
    屬實。次查被告有前揭事實欄第一段所載觀察勒戒、強制戒
    治紀錄乙節，有臺灣高等法院被告前案紀錄表附卷足參，被
    告既係於強制戒治執行完畢釋放後5 年內再犯本院98年度訴
    字第4428號判決所示施用第一、二級毒品罪，則檢察官對其
    提起公訴，即屬合法。綜上，本案事證明確，被告犯行堪以
    認定。
二、核被告犯罪事實第三段第(一)小段所為，刑法第325 條第1 項
    之搶奪罪，犯罪事實第三段第(二)小段所為，係犯毒品危害防
    制條例第10條第1 項之施用第一級毒品罪及同條第2 項之施
    用第二級毒品罪。其因施用而持有第一、二級毒品之低度行
    為，應分別為其施用之高度行為所吸收，不另論罪。次查被
    告有前揭犯罪事實第二段所載前案科刑及執行紀錄乙節，有
    臺灣高等法院被告前案紀錄表在卷可查，其於前案有期徒刑
    執行完畢後5 年內，再故意犯本案有期徒刑以上之罪，屬累
    犯，應依法加重其刑。另其所犯前揭3 罪之犯罪時間、犯罪
    類型均有不同，顯係基於個別犯意所為，應予分論併罰。爰
    審酌被告犯罪之動機目的，智識程度，飛車搶奪對被害人而
    言具有高度之危險性，對於社會秩序之維護亦有巨大戕害，
    其所搶財物價值，施用毒品非但戕害自己身心，亦妨害社會
    善良秩序，及其犯後坦認犯行態度良好等一切情狀，量處如
    主文所示之刑。扣案吸食器1 組、勺子1 支及玻璃球2 個均
    係被告所有，供其犯施用第二級毒品犯罪所用之物，爰依刑
    法第38條第1 項第2 款沒收之。
三、按除被告所犯為死刑、無期徒刑、最輕本刑為3 年以上有期
    徒刑之罪或高等法院管轄第一審案件者外，於前條第1 項程
    序進行中，被告先就被訴事實為有罪之陳述時，審判長得告
    知被告簡式審判程序之旨，並聽取當事人、代理人、辯護人
    及輔佐人之意見後，裁定進行簡式審判程序，刑事訴訟法第
    273 條之1 第1 項定有明文。本案被告被訴刑法第325 條第
    1 項搶奪罪之法定本刑為「6 月以上5 年以下有期徒刑」，
    施用第一級毒品罪之法定本刑為「6 月以上5 年以下有期徒
    刑」，施用第二級毒品罪之法定本刑為「3 年以下有期徒刑
    」，均非最輕本刑3 年以上之罪，且被告於本院準備程序期
    日就被訴事實為有罪之陳述後，經告知被告簡式審判程序之
    旨，並聽取被告及檢察官之意見後，本院合議庭認宜改用簡
    式審判程序，乃裁定由受命法官獨任行簡式審判程序審理之
    ，附此說明。
據上論斷，應依刑事訴訟法第273 條之1 第1 項、第299 條第1
項前段，毒品危害防制條例第10條第1 、2 項，刑法第11條、第
325 條第1 項、第47條第1 項、第51條第5 款、第38條第1 項第
2款，判決如主文。
本案經檢察官林慈雁到庭執行職務。
中    華    民    國    99    年    8     月    26    日
                  刑事第十三庭  法  官  楊明佳
以上正本證明與原本無異。
如不服本判決應於收受送達後10日向本院提出上訴書狀，並應敘
述具體理由；其未敘述上訴理由者，應於上訴期間屆滿後20日內
向本院補提理由書（均須按他造當事人之人數附繕本）「切勿逕
送上級法院」。
                                書記官  林金良
中    華    民    國    99    年    8     月    26    日
附錄本案論罪科刑法條全文
刑法第325條
意圖為自己或第三人不法之所有，而搶奪他人之動產者，處6 月
以上5 年以下有期徒刑。
因而致人於死者，處無期徒刑或7 年以上有期徒刑，致重傷者，
處3 年以上10年以下有期徒刑。
第 1 項之未遂犯罰之。
毒品危害防制條例第10條
施用第一級毒品者，處6月以上5年以下有期徒刑。
施用第二級毒品者，處3年以下有期徒刑。

司法院資訊處製作；財團法人民間司法改革基金會備份。
